臺灣臺北地方法院刑事判決　　　　　　　 94年度易字第137號
公　訴　人　臺灣臺北地方法院檢察署檢察官
被　　　告　甲○○
　　　　　　　　　　　樓（
上列被告因恐嚇等案件，經檢察官提起公訴（九十三年度偵字第
一四五一二號），本院判決如下：
    主  文
甲○○損壞他人如附表所示之物，足以生損害於他人，處拘役伍
拾日，如易科罰金，以參佰元折算壹日。
    事  實
一、甲○○原為丙○○所開立之宏騏清潔工程有限公司（下簡稱
    宏騏公司）所聘僱之員工，因認丙○○所給付之薪資數額不
    足，而欲要求丙○○再為給付，竟基於無故侵入住宅、毀損
    及恐嚇之犯意，於民國九十三年七月二十六日十四時至十五
    時之間，未經許可，自行攜帶其在臺北縣新店市二九號地下
    一樓員工宿舍所取得、丙○○所有、對人之生命、身體及安
    全構成威脅、客觀上足以為兇器使用之西瓜刀一支，以攀爬
    前門圍牆之方式，無故侵入丙○○及其家人位於臺北縣新店
    市○○路四號之住宅內，當時正在屋內二樓之丙○○之子乙○○聽到聲響後下樓查看，甲○○即以：「你們把我當什麼
    看，我就豁出去了，為了一萬元要我殺人也沒關係」等語恐
    嚇乙○○，使乙○○心生畏懼，立即從二樓陽台跑出屋外躲
    避，致生危害於安全。甲○○因未能見到丙○○，心生不滿
    ，即以所攜帶之西瓜刀砍傷丙○○所飼養之白色母貓左腿（
    業已痊癒，不構成毀損），並毀壞屋內如附表所示之物品，
    足以生損害於丙○○，再將該西瓜刀棄置於上開住宅庭院內
    之花盆中離去。嗣經丙○○、乙○○報警處理後始循線查獲
    上情。
二、案經乙○○、丙○○訴由臺北縣政府警察局新店分局報請臺
    灣臺北地方法院檢察署檢察官偵查起訴。
    理  由
一、訊據被告甲○○對於上開無故侵入他人住宅及毀損犯行固坦
    承不諱，惟矢口否認有何恐嚇犯行，辯稱：伊當天僅有說伊
    豁出去了，並無對乙○○說：「為了一萬元要我殺人也沒關
    係」云云。經查：
（一）前揭事實，業據告訴人丙○○、乙○○迭於警詢、偵查、
      本院審理時指訴明確（見偵查卷第七頁至第十頁、第三六
      頁、第三七頁、本院卷第二五頁至第二八頁、第九五頁至
      第九八頁），並有現場及毀損物品照片九幀附卷可參（見
      偵查卷第十四頁至第十六頁），另有扣案之西瓜刀一把可
      資佐證。
（二）被告雖辯稱伊並無恐嚇告訴人乙○○云云，然被告確有對
      乙○○說「你們把我當什麼看，我就豁出去了，為了一萬
      元要我殺人也沒關係」等語，業據被告於警詢坦認之（見
      偵查卷第五頁），而被告通緝到案後於本院值班法官訊問
      時，對於上開事實亦不否認（見本院卷第七四頁）；參以
      被告供稱：「（問：若丙○○不給你薪水，你是否要砍他
      ？是不是？）會給他教訓」、「（問：是否會傷害他？）
      但我不會取他的性命」等語（見本院卷第九四頁、第九五
      頁），可見被告若未能順利取得所要求之薪資，即有欲傷
      害告訴人丙○○之計劃，則伊對告訴人乙○○口出上開言
      詞，亦符合當時情況，則被告嗣於本院審理時翻異前詞，
      否認伊有對告訴人乙○○口出「為了一萬元要我殺人也沒
      關係」之恐嚇言詞云云，無非推諉卸責之詞，自不足採。
      而被告所述上開加害生命之言詞，客觀上已足以使人心生
      畏怖，致生危害於安全，且被告口出上開言語後，手中尚
      持有西瓜刀，告訴人乙○○亦表示被告上開言語確使其心
      生畏懼（見本院卷第一○○頁），堪認被告確有恐嚇危害
      安全之犯行。
（三）綜上，本件事證明確，被告犯行堪以認定。
二、核被告所為，係犯刑法第三百零五條之恐嚇危害安全罪、第
    三百零六條第一項無故侵入他人住宅罪、第三百五十四條第
    一項之毀損罪。被告所犯上開三罪間，有方法目的、原因結
    果之牽連關係，依刑法五十五條規定從一重之毀損罪論處。
    爰審酌被告僅因薪資問題，即無視他人居住自由、安全及財
    產權，而為本件犯行，應予非難，且犯後猶飾詞卸責，否認
    恐嚇犯行，犯後態度不佳，兼衡其智識程度、犯罪手段、所
    生危害等一切情狀，量處如主文所示之刑，並諭知易科罰金
    之標準。扣案之西瓜刀一把，雖為被告犯罪所用之物，然為
    告訴人丙○○所有，業據被告供陳在卷（見本院卷第九五頁
    ），復經告訴人丙○○證述明確（見本院卷第九五頁），本
    院不得宣告沒收，附此敘明。
據上論斷，應依刑事訴訟法第二百九十九條第一項前段，刑法第
三百零五條、第三百零六條第一項、第三百五十四條第一項、第
五十五條、第四十一條第一項前段，罰金罰鍰提高標準條例第一
條前段、第二條，判決如主文。
本案經檢察官孟令士到庭執行職務。
中　 華 　民 　國　  九十四 　 年　  七   月　  六　  日
                    臺灣臺北地方法院刑事第一庭
                      審判長法  官  陳興邦
                            法  官  劉亭柏
　　　　　　　　　          法　官　劉素如
上正本證明與原本無異。
如不服本判決，應於判決送達後10日內向本院提出上訴狀（應抄
附繕本）。告訴人或被害人如對於本判決不服者，應具備理由請
求檢察官上訴，其上訴期間之計算係以檢察官收受判決正本之日
期為準。
　　　　　　　　　　　　　　書記官　陳俐妙
中　 華 　民 　國　  九十四 　 年　  七   月　  六　  日
中華民國刑法第305條
 (恐嚇危害安全罪)
以加害生命、身體、自由、名譽、財產之事，恐嚇他人致生危害
於安全者，處二年以下有期徒刑、拘役或三百元以下罰金。
中華民國刑法第306條
 (侵入住居罪)
無故侵入他人住宅、建築物或附連圍繞之土地或船艦者，處一年
以下有期徒刑、拘役或三百元以下罰金。
無故隱匿其內，或受退去之要求而仍留滯者，亦同。
中華民國刑法第354條
 毀棄、損壞前二條以外之他人之物或致令不堪用，足以生損害於
公眾或他人者，處二年以下有期徒刑、拘役或五百元以下罰金。
附表：
桌子一張
椅子一把
燈罩一個
鍋子一個
茶杯一個
碗一個
衛生紙盒一個
水果
